# 单项金额重大并单项计提坏账准备的应收款项

提问人：李思 20005 时间：2017-06-27 19:22:12
请问计提的资产减值损失所得税前可以扣除吗？

回答人：chenyiwei
除了税法有特殊规定的以外（例如银行按贷款期末余额的 1 ％计提的呆账准备等），其他资产减值准备要到转化为事实损失时，才能按照资产损失的税前扣除规定进行税前扣除。